Fonds Oulipo
Bibliothèque nationale de France
- Dossiers mensuels de réunion (1960-2010)
  - 1980-1989
    - 1987, DM-9 (1-11); 351 f.
      - Novembre 1987, DM-9 (10); 26 f.
        Compte rendu autographe de Marcel Bénabou de la réunion du 24 novembre
        Manuscrit dactylographié de Harry Mathews intitulé « De la pumectation »
        Lettre dactylographiée de Jean-Pierre Margaix à Marcel Bénabou du 20 novembre 1987
        On y a joint le programme dactylographié de « Théâtre folavril » de la ville de Castanet
      - Décembre 1987, DM-9 (11); 52 f.
        Coupons-réponse avec ajouts autographes de Jacques Jouet, Paul Braffort, Harry Mathews, Jacques Bens, Claude Berge
        Dépliant pour un colloque « Oulipo Literary colloquium » en novembre 1987 à New-York
        Lettre autographe de A. Lance de l’Institut Français de Francfort à Marcel Bénabou du 16 décembre 1987, avec enveloppe
        On y a joint un article sur l’Oulipo paru dans le Frankfürter Allgemeine Zeitung du 14 décembre 1987
        Manuscrit dactylographié avec ajout autographe de Harry Mathews intitulé « Cours Mirabeau »
        Deux communications dactylographiées de François Caradec intitulées « Plagiat par anticipation des Poèmes corpusculaires de M.M. » et « Un curieux plagiat par anticipation »
        Manuscrit dactylographié avec ajouts autographes de Derek Pell, intitulé « Madeleine’s answer » envoyé à Harry Mathews le 3 novembre 1987
        Manuscrit dactylographié de Meyer Raphael Rubinstein intitulé « The Enigmatic Conte »
        Manuscrit dactylographié de Sydney Levy intitulé « Oulipian Messages »
    - 1988, DM-10 (1-); 553 f.
      - Janvier 1988, DM-10 (1); 27 f.
        Compte rendu dactylographié de Paul Braffort de la réunion du 8 janvier
        Manuscrit dactylographié de François Caradec avec ajouts autographes intitulé « Les véhicules sont toujours à l’arrêt ou Un coup de fil peut sauver une vie »
        Carte de vœux de François Caradec
        Lettre autographe de Paul Fournel à Heurgon du 5 janvier 1988
        On y a joint deux lettres d’Edith Heurgon à Paul Fournel des 22 décembre et 6 novembre 1966
        Manuscrit dactylographié de Paul Braffort intitulé « Deuxième partie des Bibliothèques invisibles »
        Lettre autographe de Christian Chevigny à Marcel Bénabou du 13 décembre 1987, avec enveloppe
      - Février 1988, DM-10 (2); 40 f.
        Compte rendu autographe de Marcel Bénabou de la réunion du 19 février
        Copie d’une photographie du journal Libération du 5 février 1988 montrant un graffiti sous le mot Oulipo
        Photocopie des Œuvres Complètes de Flaubert, Correspondance Tome V. Copie d’un texte de Jacques Jouet intitulé « Les sept règles de Perec » pour le volume Mélanges (Cahiers Georges Perec n°4), Éditions du Limon, paru en 1990
        Texte autographe de Harry Mathews intitulé « Histoire de l’Oulipo »
        On y a joint quatre photographies de la voiture Cadillac Séville d’Harry Mathews avec plaque Oulipo, avec enveloppe
        Texte dactylographié présentant la collection « Liseron » des Editions Ramsay dirigée par Francine Perceval et Jacques Roubaud
        Lettre dactylographiée et signée de Jacques Bens à Noël Arnaud du 8 janvier 1988
        On y a joint une lettre dactylographiée et signée de Noël Arnaud à Paul Fournel du 4 février 1988
        Lettre dactylographiée et signée de Noël Arnaud à Jacques Jouet du 14 janvier 1988
        Coupons-réponse avec ajouts autographes de Jacques Bens, Harry Mathews, Jean Queval
        Lettre autographe de Jacques Bens à Marcel Bénabou du 8 janvier, avec enveloppe
        On y a joint une copie de la lettre à Noël Arnaud du 8 janvier 1988
      - Mars 1988, DM-10 (3); 8 f.
        Compte rendu autographe de Marcel Bénabou de la réunion du 11 mars
        Coupons-réponse avec ajouts autographes de Jean Queval, François Caradec, Jacques Jouet, Harry Mathews, Claude Berge, Jean Lescure
      - Avril 1988, DM-10 (4); 125 f.
        Convocation autographe de Paul Fournel à la réunion du 19 avril
        Notes autographes de Harry Mathews
        Photographies de la voiture Cadillac de Harry Mathews avec plaque Oulipo, avec enveloppe
        Coupons-réponse avec ajouts autographes de Pierre Rosenstiehl, Harry Mathews, Jacques Roubaud, Claude Berge, François Caradec
        Formulaire de réponse de François Caradec dactylographié avec ajouts autographes du 8 avril 1988
        Brochure du festival d’Avignon 1988
        Programme des pièces de Georges Perec montrées au festival
        Lettre dactylographiée et signée d’Eric Liret du 28 février 1988; on y a joint un poème dactylographié par Eric Liret, avec enveloppe
        Copie d’article de James Sallis intitulé « Art and Artifice », extrait de la revue The Bloomsbury Review de mars-avril 1988 (en deux exemplaires)
        Copie d’un article de David Lehman intitulé « Masters of Marvelous Mazes », extrait du Newsweek International daté du 8 février 1988 (en deux exemplaires)
        Dossier Oulipo sur papier journal préparé par Line Mac Murray
        Copie d’un article du New York Post daté du 27 novembre 1987, avec titre monovocalique « Cop mom shoots cop son », communiqué par Doug Nufer
        On y a joint une série d’acrostiches de Doug Nufer à partir de ce titre
        Texte dactylographié de Doug Nufer intitulé « Oh ho » (monovocalisme en O, classement incertain)
        Photocopies d’un livre de poèmes d’Albert Cook intitulé Modulars, avec enveloppe
      - Mai 1988, DM-10 (5); 109 f.
        Convocation autographe de Paul Fournel à la réunion du 27 mai
        Coupons-réponse avec ajouts autographes de Jean Queval et de Pierre Rosenstiehl
        Télégramme de Noël Arnaud à Jacques Jouet sans date
        Ordre du jour autographe de Paul Fournel avec notes autographes de Marcel Bénabou
        Lettre dactylographiée et signée de Haruo Sakazume à Marcel Bénabou du 11 mai 1988, avec enveloppe
        Lettre dactylographiée avec ajouts autographes de Ulrike Bergweiler des Editions Gallimard à Paul Fournel du 9 mai 1988
        Lettre dactylographiée et signée de Vincent Gimeno du Marché de la Poésie avec communiqué de presse du Marché de la Poésie de 1988, avec enveloppe
        Brochure d’une manifestation intitulée « L’informatique et la lettre » des 12 et 13 mai 1988
        Affiche d’une conférence de Paul Braffort intitulée « Littérature et informatique aujourd’hui: les problèmes de l’analyse et de la synthèse » ayant eu lieu le 19 avril 1988 à Montréal
        Manuscrit dactylographié d’Alain Chevrier intitulé « La contrainte Q.H.S. »
        Document dactylographié intitulé « Faust 88 – Le projet Rialt »
        Carte de visite avec ajouts autographes de René Crippa, on y a joint une grille de mots croisés à propos de Georges Perec
        Manuscrit dactylographié de Bernard Gattegno intitulé « Très vilaine conjugaison algorithmique »
        Lettre dactylographiée Maria Ana Marques à Claude Berge du 25 mai 1988, transmise par Claude Berge, avec enveloppe
        On y a joint les manuscrits dactylographiés de Maria Ana Marques
      - Juin 1988, DM-10 (6); 5 f.
        Copie de la convocation autographe de Paul Fournel à la réunion du 24 juin
        Ordre du jour autographe de Paul Braffort de la réunion du 24 juin
        Programmes (en deux exemplaires) de lectures avec ajout autographe(s) pour « La poésie dans un jardin » en Avignon pour juillet-août 1988
      - Août 1988, DM-10 (7); 86 f.
        Convocation autographe de Paul Fournel à la réunion du 26 août
        Coupons-réponse avec ajouts autographes de Michèle Métail, Jean Queval (avec enveloppe), Jacques Jouet
        Compte rendu autographe de Paul Fournel de la réunion du 26 août
        Copie d’un dossier sur l’Oulipo dans le journal Dolines de l’été 1986 avec ajout autographes au verso de Robert Briath, avec enveloppe
        Copie d’une lettre dactylographiée et signée de Noël Arnaud à Jean-Louis Fischer du 10 juin 1987, avec enveloppe
        Texte autographe de Françoise Gerbaulet
        Photographie d’une vitrine Oulipo à la librairie Bonnaud à Toulon avec ajout autographe de Paul Fournel
        Carte postale de Noël Arnaud à François Caradec du 23 août 1988
        Manuscrit autographe de Harry Mathews représentant l’algorithme de Cigarettes
        Lettre dactylographiée de Robert Richards à Jacques Roubaud du 7 juillet 1988
        Manucrits dactylographiés de François Caradec intitulés « Blablabla » et « Charles Cros a inventé les Schtroumpfs »
        Numéro du New-York Review of Books du 16 juin 1988
        Note autographe de Harry Mathews à Marcel Bénabou du 13 septembre 1988, on y a joint des photocopies de l’histoire des Saints Saviniens et Potentien extraites de Vie des Saints et de Recherches sur Chatel Censoir de Emile Pallier
        Lettre dactylographiée avec ajouts autographes de Marie Jouannic à Marcel Bénabou du 14 mars 1988, avec enveloppe
        On y a joint la documentation concernant la manifestation « La poésie dans un jardin »
      - Septembre 1988, DM-10 (8); 37 f.
        Convocation autographe de Paul Fournel à la réunion du 23 septembre
        Manuscrit dactylographié de François Caradec intitulé « Rimes anagrammes »
        Lettre de Noël Arnaud à Marcel Bénabou du 12 septembre 1988, avec enveloppe
        Manuscrit dactylographié avec ajouts autographes de Harry Mathews intitulé « The calling »
        Manuscrit dactylographié de Jacques Jouet intitulé « Pas de bibelot pour Phnom Penh »
        Invitation de la Librairie « Aux quatre saisons » pour une signature de Harry Mathews le 2 octobre 1988
        Manuscrit dactylographié de Jacques Roubaud intitulé « L’auteur oulipien »
        Photocopie d’un article d’Adelaïde Russo de la revue 20e siècle de l’université de Michigan intitulé « Oulipo’s mechanical measure: the consequences of 'Littérature potentielle' for potential criticism », notes autographes de Harry Mathews, avec enveloppe
      - Octobre 1988, DM-10 (9); 25 f.
        Deux copies de la convocation autographe de Paul Fournel à la réunion du 25 octobre (dont une sans coupon-réponse)
        Lettre autographe de Nan Queval à Marcel Bénabou du 17 octobre 1988
        Manuscrit dactylographié de Jacques Roubaud intitulé « Complément au texte sur ‘L’Auteur oulipien’ »
        Ordre du jour autographe de Paul Braffort de la réunion du 25 octobre
        Compte rendu autographe de Jacques Jouet de la même réunion
        Tiré à part de "Transparence et opacité – Littératures et sciences cognitives de certains poèmes" de Jacques Roubaud
        Copie d’un article du journal Libération daté du 10 et 11 septembre 1988 intitulé « La mort de Stephan Themerson »
        Manuscrit dactylographié de Jacques Jouet intitulé « Léger soupçon »
        Lettre dactylographiée de Jacques Roubaud avec ajouts autographes à Antoine de Gaudemar du 10 septembre 1988
        Manuscrit dactylographié de Jacques Roubaud intitulé « Vers la quasi n-ine »
        Copie d’un article de journal non identifié intitulé « Vom Autor un 'provisorischen Sekretär' zum Verleger »
        Lettre autographe de Peter Mayer à Paul Fournel du 11 octobre 1988
        Copie de la réponse de Paul Fournel à Peter Mayer du 17 octobre 1988
      - Novembre 1988, DM-10 (10); 29 f.
        Convocation autographe de Paul Fournel à la réunion du 10 novembre
        Copie de la même convocation avec ajouts autographes de François Caradec
        Coupons-réponse avec ajouts autographes de Jean Queval, Claude Berge
        Telegramme de Noël Arnaud à Jacques Jouet sans date
        Note autographe de Marcel Bénabou intitulée « Le tueur au quatrain »
        Manuscrit dactylographié de Marcel Bénabou intitulé « Erudition oulipienne – le tireur au quatrain »
        Ordre du jour autographe de Jacques Roubaud de la réunion du 24 novembre 1988
        Manuscrit dactylographié de François Caradec intitulé « Bardes et cordes »
        Poème de Lorenzo Damiani dactylographié par Jacques Roubaud intitulé « Sonnet pour le ‘certame coronario’ »
        Photocopie d’un article d’Eric Beaumatin intitulé « Fortune littéraire et infortune critique des lipogrammatistes du XVII siècle espagnol »
        Contrepèterie dactylographiée par Jacques Jouet
        Photocopie des articles « L’Oulipo » et « Jacques Roubaud » extraits d’Histoire de la poésie française de Robert Sabatier (Albin Michel)
      - Décembre 1988, DM-10 (11); 48 f.
        Compte rendu autographe de Marcel Bénabou de la réunion du 16 décembre 1988
        Coupon-réponse avec ajout autographe de Paul Braffort
        Article du Monde du 2 décembre 1988 intitulé « Le complexe d’Oulipe »
        Manuscrit autographe de Harry Mathews intitulée « Homosyntaxisme à la lettre »
        Manuscrit dactylographié de Harry Mathews intitulé « Safety in numbers – for Jacques Roubaud »
        Manuscrit autographe de Jean-Paul Hébert intitulé « Pour une poésie astronomique – Premières notes sur le quintain echolalique »
        Manuscrit autographe de Jean-Paul Hébert intitulé « Le babil du bègue de Babel »
        Manuscrit dactylographié de Meyer Rubinstein avec ajouts autographes de Harry Mathews, intitulé « A Winter Dialogue »
        Deux exemplaires de « Ovi », tirage limité d’une citation d’Italo Calvino avec un texte de Mario Fusco
    - 1989, DM-11 (1-11); 220 f.
      - Janvier 1989, DM-11 (1); 24 f.
        Convocation autographe de Paul Fournel à la réunion du 20 janvier
        Copie d’une modification de la convocation
        Ordre du jour autographe de Marcel Bénabou de la réunion du 20 janvier
        Lettre dactylographiée et signée de J.-M. Espitallier à Marcel Bénabou du 30 novembre 1988, avec enveloppe
        Lettre dactylographiée et signée d’Agnese Incisa des Editions Bollati Boringhieri Editore à Marcel Bénabou du 9 janvier 1989, avec enveloppe
        Lettre dactylographiée et signée de Hervé Moritz à Marcel Bénabou du 12 janvier 1989, avec enveloppe
        On y a joint un numéro des Cahiers de l’Amicale du Lis
        Lettre dactylographiée et signée de Christian Chazel à Marcel Bénabou du 30 décembre 1988
        Manuscrit dactylographié de François Caradec intitulé « Poèmes pour chiens »
        Manuscrit dactylographié avec ajouts autographes de Harry Mathews sans titre
        Texte dactylographié de Harry Mathews intitulé « Construction work » (bel absent vocalique)
      - Février 1989, DM-11 (2); 12 f.
        Invitation au spectacle "Le dimanche de la vie" d’après le roman de Raymond Queneau, au Moulin d’Andé les 24 et 25 février 1989
        Ordre du jour autographe de Noël Arnaud de la réunion du 13 février
        Photocopie d’un texte de Tristan Maya dans Séquences n°30 intitulé « Journal d’humeur »
        Photocopie d’un tableau de phonologie communiqué par Noël Arnaud
        Changement d’adresse dactylographié de Marcel Bénabou
        Texte dactylographié de Jacques Roubaud intitulé « Carlo porta » pour la rubrique "Erudition"
        Texte dactylographié de Jacques Roubaud pour la rubrique "Erudition": sonnet de Louis de Gallaup de Chasteuil intitulé « Du ferme changement des Causes »
        Manuscrit dactylographié de François Caradec intitulé « Vers holorimes de Gabriel de Lautrec relevés dans La semaine des quatres jeudis » de février 1989
        Manuscrit dactylographié de François Caradec intitulé « Il n’est pire sourd que celui qui ne peut pas entendre » du février 1989
      - Mars 1989, DM-11 (3); 10 f.
        Copie de la convocation autographe de Paul Fournel à la réunion du 17 mars
        Compte rendu autographe de Jacques Jouet de la réunion du 17 mars
        Manuscrit autographe de Michèle Métail en chinois, palindrome sur les saisons
        Manuscrits dactylographiés avec ajouts autographes de Harry Mathews intitulés « Retrovirus » et « Retrovirus de la sextine »
      - Avril 1989, DM-11 (4); 7 f.
        Ordre du jour autographe de Marcel Bénabou de la réunion du 25 avril
        Convocation dactylographiée à la réunion du 25 avril
        Manuscrit dactylographié de Harry Mathews intitulé « Rétrovirus: une contre-sextine »
        Photocopie d’un article du Spectator du 18 mars 1989 intitulé « Harry Mathews, member of the Oulipo »
      - Mai 1989, DM-11 (5); 12 f.
        Copie de la convocation autographe de Paul Fournel à la réunion du 26 mai
        Coupons-réponse avec ajouts autographes de Claude Berge, Harry Mathews, François Caradec, Jacques Jouet (avec enveloppe)
        Ordre du jour autographe de Jacques Jouet de la réunion du 26 mai
        Liste des présents établie par Marcel Bénabou
        Photocopie d’un poème de James Merrill extrait de The Yellow Pages
      - Juin 1989, DM-11 (6); 39 f.
        Copie de la convocation autographe de Paul Fournel à la réunion du 23 juin
        Ordre du jour autographe de Marcel Bénabou de la réunion du 23 juin
        Coupon-réponse avec ajouts autographes de Pierre Rosenstiehl
        Manuscrit dactylographié de Jacques Jouet intitulé « Le beau présent »
        Lettre autographe de François Caradec à Marcel Bénabou du 12 juin 1989
        Huit cartes postales de Jane Colling, avec enveloppe
        Photocopie d’un article d’Elena Guicciardi dans La Repubblica du 30 décembre 1988 intitulé « Ma chi è Georges e chi Raymond ? »
        Lettre autographe de Sylvette Raoul à Marcel Bénabou du 1er juin 1989, avec enveloppe
        Lettre dactylographiée et signée de Noël Arnaud à Paul Fournel du 19 juin 1989
        Lettre dactylographiée de Noël Arnaud à Denis Marleau du 14 juin 1989
        Palindrome en chinois de Michèle Métail
        Texte dactylographié de Jacques Roubaud intitulé « rime per l’occhi »
        Projet de sonnet boustrophédon de Jacques Roubaud
        Copie d’un article de Jean-Jacques Thomas intitulé « Partitions concertées sur l’Oulipo »
      - Août 1989, DM-11 (7); 27 f.
        Convocation dactylographiée de Paul Fournel à la réunion du 18 août 1989
        Coupons-réponse avec ajouts autographes de Jean Lescure, Jacques Jouet, Claude Berge, François Caradec, Jacques Roubaud (avec enveloppe)
        Lettre autographe de Paul Fournel à Marcel Bénabou du 5 août 1989
        Carte postale de Noël Arnaud à Marcel et Isabelle Bénabou du 6 août 1989
        Compte rendu autographe de Jacques Jouet de la réunion du 18 août 1989
        Notes autographes de Marcel Bénabou (dont liste des présents)
        Manuscrit dactylographié de François Caradec sans titre
        Liste autographe des invités potentiels à l’Oulipo établie par Marcel Bénabou
        Manuscrit dactylographié de François Caradec intitulé « Poësie et ponctuation »
        Création dactylographiée de Jacques Roubaud (variante de belle absente)
      - Septembre 1989, DM-11 (8); 34 f.
        Convocation dactylographiée à la réunion du 15 septembre signée par Paul Fournel
        Tiré à part de la revue Parade Sauvage n°6, article de François Caradec intitulé « Devant la porte du cimetière du Sud »
        Compte rendu autographe de Marcel Bénabou de la réunion du 15 septembre 1989
        Manuscrit dactylographié de Harry Mathews intitulé « An Invisible Inkstand for John Hollander »
        Manuscrit dactylographié de Jacques Jouet intitulé « Les sept règles de Perec »
        Coupons-réponse avec ajouts autographes de Marcel Bénabou, Jacques Jouet, Claude Berge (avec enveloppe)
        Carte postale de Michèle Métail aux oulipiens du 26 août 1989, avec enveloppe
        Carte postale de Pierre Rosenstiehl du 11 septembre, avec enveloppe
        Deux dossiers dactylographiés « Essai de classement des travaux existants » avec ajouts autographes de Jacques Jouet sur l’un et de Marcel Bénabou sur l’autre
        On y a joint une liste de contraintes établie par Marcel Bénabou
        Manuscrit dactylographié de François Caradec intitulé « Erudition » du 15 septembre 1989
      - Octobre 1989, DM-11 (9); 18 f.
        Compte rendu autographe de Marcel Bénabou de la réunion du 17 octobre
        Copie d’un manuscrit autographe de Jacques Roubaud intitulé « Le journaliste »
        Poèmes en chinois et manuscrit autographe de Michèle Métail intitulé « Poèmes oligogrammes »
        Hétéropangramme de Jacques Jouet dactylographié intitulé « Un papillon rarissime »
        Page de publicité au recto et d’articles au verso, revue Printing World
        Lettre dactylographiée et signée de David Bellos aux oulipiens du 3 octobre 1989, avec enveloppe
        Convocation dactylographiée et signée de Paul Fournel à la réunion du 17 octobre 1989
        Copie d’un manuscrit autographe de Harry Mathews intitulé « le journaliste » et daté du 17 octobre
      - Novembre 1989., DM-11 (10); 23 f.
        Coupons-réponse avec ajouts autographes de François Caradec, Claude Berge, Jacques Jouet
        Compte rendu autographe de Jacques Jouet de la réunion du 16 novembre
        « Schéma de Michel Butor par Harry Mathews » sur serviette de table en papier
        Programme du Centre Georges Pompidou de la semaine du 20 novembre 1989
        Manuscrit dactylographié communiqué par Paul Braffort intitulé « Textiles »
        Carte de visite de Harry Mathews
        Manuscrit dactylographié de Harry Mathews intitulé « John had loved Odette »
        Manuscrit dactylographié de Jacques Roubaud intitulé « Un effet peu connu de l’Oulipo ou Henri Meschonnic s’ennuye »
        Brochure du Centre Pompidou pour le spectacle « De Queneau à l’Oulipo »
        Revue de presse du spectacle « Oulipo show »; articles extraits de Le Matin, 24 Heures, Dijon
        Manuscrit autographe, auteur non identifié intitulé « Littérature involontaire »
      - Décembre 1989, DM-11 (11); 15 f.
        Convocation dactylographiée à la réunion du 12 décembre signée par Paul Fournel
        Carte postale de Pierre Rosenstiehl sans date
        Coupons-réponse avec ajouts autographes de Pierre Rosenstiehl, François Caradec, Claude Berge, Jacques Jouet, Jean Lescure
        Compte rendu autographe de Marcel Bénabou de la réunion du 12 décembre
        Texte dactylographié de Jacques Roubaud intitulé « Ce que dirait le portrait »
  - 1990-1999
    - 1990, DM-11 (12-23); 320 f.
      - Janvier 1990., DM-11 (12); 29 f.
        Convocation dactylographiée à la réunion du 26 janvier signée par Paul Fournel
        Ordre du jour autographe de Jacques Jouet
        Carte postale de Jacques Duchateau à François Caradec du 20 janvier 1990
        Carte postale de Noël Arnaud à François Caradec du 19 janvier 1990
        Coupons-réponse avec ajouts autographes de Harry Mathews, Marcel Bénabou, Claude Berge, Michèle Métail, Jacques Roubaud, Jacques Jouet (avec enveloppe)
        Deux pages de publicité pour la marque Rietschle
        Texte dactylographié de Jacques Roubaud intitulé « Crise de théâtre »
        Manuscrit dactylographié de François Caradec intitulé « Le lion est mort ce soir », du 26 janvier 1990
      - Février 1990, DM-11 (13); 48 f.
        Convocation dactylographiée de Paul Fournel à la réunion du 19 février
        Coupons-réponse avec ajouts autographes de Claude Berge, Jacques Roubaud, Harry Mathews, Michèle Métail, Jacques Jouet (avec enveloppe)
        Carte postale de Noël Arnaud à Jacques Jouet du 10 février 1990
        Deux cartes de l’Oupeinpo à l’intention de François Caradec, avec enveloppe
        Ordre du jour autographe de François Caradec de la réunion du 19 février 1990
        Programme de La Revue Parlée pour une lecture de « 107 âmes et centour » de Jacques Jouet
        Programme d’une lecture-spectacle de l’Oulipo au Théâtre des noctambules le 23 février 1990
        Note autographes de Harry Mathews
        Photocopie d’un extrait des Maîtres chanteurs de Wagner
        Photocopie d’un acte de loi pour « Witnesseth »
        Manuscrit dactylographié de « Bobo » de Paul Fournel avec ajouts autographes
        Texte dactylographié de Harry Mathews intitulé « L’amour à péages »